臺中高等行政法院裁定
110年度簡抗字第8號
抗  告  人  陳妙光                                     

相  對  人  苗栗縣政府稅務局

代  表  人  黃國樑              
上列當事人間地價稅事件，抗告人對於臺灣苗栗地方法院中華民
國110年8月30日110年度聲再更一字第1號行政訴訟裁定，提起抗
告，本院裁定如下：
    主　文
抗告駁回。
抗告訴訟費用由抗告人負擔。
    理　由
按抗告法院認抗告為不合法或無理由者，應為駁回抗告之裁定
  ，為民事訴訟法第495條之1第1項準用同法第444條第1項及第4
  49條第1項規定之旨，而依行政訴訟法第236條之2第4項準用同
  法第272條規定，上開規定於簡易訴訟之抗告程序亦準用之。
本件原裁定略以：抗告人本於行政訴訟法第273條第1項第1款及
  第14款事由，對臺灣苗栗地方法院（下稱原審法院）105年度
  簡字第12號確定判決（下稱原確定判決）提起再審之訴，而原
  確定判決係於民國106年8月14日經本院以106年度簡上字第29
  號裁定（下稱原確定裁定）駁回時即因不得抗告而確定，該駁
  回裁定並於同年月24日送達抗告人，抗告人斯時已得知悉原確
  定判決是否有上開再審事由，然抗告人迄109年8月24日方提起
  本件再審之訴，顯已逾上開提起再審不變期間，依行政訴訟法
  第236條之2第4項準用第278條第1項規定，抗告人所提本件再
  審之訴逾越法定期間，於法不合，應予駁回等語。
抗告意旨略謂：抗告人自106年6月8日起，所有訴狀均自己口述
  ，均未逾期，原審法院認爲抗告人已逾期，顯有誤會。抗告人
  因中風107年11月20日發現仙母所留之物，立即聲請再審並未
  逾期30日之時效。於107年12月12日郵政掛號執據第923734號
  提出再審，此有107年度再字第111號仁股、107年度再字第33
  號審2股、107年度再字第29號審4股等，均未依法再審，怎可
  說已逾期，原裁定顯有認事用法不當之疏失等語。
經查：
　㈠按「（第1項）再審之訴應於30日之不變期間內提起。（第2
    項）前項期間自判決確定時起算，判決於送達前確定者，自
    送達時起算；其再審之理由發生或知悉在後者，均自知悉時
    起算……。」為行政訴訟法第276條第1項及第2項所明定。上
    開規定意旨，係基於維護確定判決之安定性，立法者爰就提
    起再審之訴之不變期間加以限制。至其不變期間之遵守，原
    則上自判決確定時起算30日（第2項前段），例外情形於再
    審之理由知悉在後者，則從寬自知悉時起算30日（第2項後
    段）。又再審原告倘主張再審之理由發生或其知悉在後者，
    應就此利己事實負舉證責任，此觀同法第277條第1項第4款
    規定自明。
　㈡本件抗告人係對於原確定判決提起本件再審之訴，而抗告人
    前不服原確定判決，提起上訴後，經本院於106年8月14日以
    原確定裁定駁回上訴而告確定，該裁定並於106年8月24日送
    達抗告人（本院106年度簡上字第29號卷第115頁）。故本件
    再審之30日不變期間，應自上開裁定送達翌日起算，迄至10
    6年9月25日即告屆滿（扣除在途期間2日）。然抗告人遲至1
    09年8月24日（本院109年度聲再字第3號卷第11頁收文章）
    始依行政訴訟法第273條第1項第1款及第14款等規定，提起
    本件再審之訴，顯已逾法定不變期間，且抗告人復未表明再
    審理由發生或知悉在後，並提出相關證據為證。又依抗告人
    主張之行政訴訟法第273條第1項第1款及第14款再審事由，
    即原確定判決適用法規顯有錯誤及就足以影響於判決之重要
    證物漏未斟酌，均於抗告人收受原確定裁定時即可知悉，亦
    無同法第276條第2項再審理由知悉在後之適用。原審法院認
    抗告人再審之訴為不合法，以裁定駁回，經核於法並無違背
    ，抗告意旨，指摘原裁定不當，聲明廢棄，非有理由。
結論：本件抗告為無理由。
中　　華　　民　　國　　111 　年　　1 　　月　　10　　日
                臺中高等行政法院第二庭
                          審判長法  官　劉  錫  賢
                                法  官  楊  蕙  芬
                                法  官  林  靜  雯
以上正本證明與原本無異。
本裁定不得抗告。
中　　華　　民　　國　　111 　年　　1 　　月　　10　　日
                                書記官　李  孟  純